【裁判字號】    97,交聲,2243
【裁判日期】    970908
【裁判案由】    聲明異議
【裁判全文】
臺灣臺中地方法院交通事件裁定        97年度交聲字第2243號
原處分機關  交通部公路總局臺中區監理所（臺中市監理站）
異  議  人
即受處分人  甲○○
上列受處分人因違反道路交通管理處罰條例案件，對於交通部公
路總局臺中區監理所臺中市監理站於民國九十七年七月十一日所
為之處分（裁監稽違字第裁六一－Ｇ七ＢＡ三八六七七號）聲明
異議，本院裁定如下：
    主  文
異議駁回。
    理  由
一、原處分機關交通部公路總局臺中區監理所臺中市監理站（下
    稱原處分機關）略以：異議人即受處分人甲○○（下稱受處
    分人）駕駛車牌號碼ＯＢＱ－六九一號重型機車，於民國九
    十六年十二月二十日八時二十七分許，在臺中市○○街，因
    「在禁止臨時停車處所停車」之違規，遭臺中市警察局第二
    分局永興派出所以中市警交字第Ｇ七ＢＡ三八六七七號舉發
    ，違規單通知聯警方係依「寄存送達」方式完成送達程序。
    受處分人迄九十七年七月十日止未辦理結案，原處分機關於
    九十七年七月十一日寄發裁監稽違字第裁六一－Ｇ七ＢＡ三
    八六七七號裁決書（依違反「道路交通管理處罰條例」第五
    十六條第一項第一款，處罰鍰新台幣《下同》一千二百元）
    ，裁決書經郵局於九十七年七月十五日以寄存送達方式完成
    寄送程序，受處分人於九十七年七月十七日提出申訴，業經
    舉發單位於九十七年七月二十三日以中分二警交字第○九七
    ○○二三一八四號函覆，受處分人於九十七年七月三十一日
    遞狀聲明異議。
二、受處分人甲○○聲明異議要旨略為：受處分人不知有罰單存
    在，未見過郵局之送達單據，爰此聲明異議等語。
三、按汽車駕駛人停車時，在禁止臨時停車處所停車者、在道路
    收費停車處所停車不依規定繳費者，各處六百元以上一千二
    百元以下罰鍰；汽車停車時，應依下列規定：(一)、禁止臨時
    停車處所不得停車。又按送達，不能依前二條規定為之者，
    得將文書寄存送達地之地方自治或警察機關，並作送達通知
    書兩份，一份黏貼於應受送達人住居所、事務所、營業所或
    其就業處所門首，另一份交由鄰居轉交或置於該送達處所信
    箱或其他適當位置，以為送達；前項情形，由郵政機關為送
    達者，得將文書寄存於送達地之郵政機關；寄存機關自收受
    寄存文書之日起，應保存三個月。道路交通管理處罰條例第
    五十六條第一項第一款與道路交通安全規則第一百十二條第
    一項第一款、行政程序法第七十四條及違反道路交通管理事
    件統一裁罰標準表分別定有明文。
四、經查：受處分人甲○○，其所有之車號ＯＢＱ－六九一號重
    型機車，於上開時、地之違規事實，經舉發機關之員警依法
    逕行舉發等情，非但為受處分人於異議狀中所不爭執，並有
    違規照片影本、原舉發機關舉發之違反道路交通管理事件通
    知單與原處分機關之裁決書等在卷可稽。雖受處分人以上開
    情詞置辯，惟經本院審酌卷內相關文件資料得知：受處分人
    甲○○自七十九年一月四日，即將其戶籍地遷入「臺中市○
    區○○里○○路三三二巷五號二樓」，其後未再遷出，此有
    個人基本資料查詢結果一份在卷可憑。原舉發機關依法定地
    址即「臺中市○區○○里○○路三三二巷五號二樓」寄送該
    舉發通知單，因未獲會晤受處分人，亦無受領文書之同居人
    、受僱人或應送達處所之接收郵件人員，已依法自九十六年
    十二月三十一日寄存於臺中市公益郵局，有臺中市警察局第
    二分局送達證書及九十七年七月二十三日之函件在案可佐。
    是本件違規通知單，其送達程序於法核無不合，其送達已生
    送達之效力。本院經查亦無任何證據足資證明執勤警員有捏
    造事實、違法取締之情事，則執勤警員本其維護交通秩序、
    安全職責所為之逕行舉發，自應受到合法、正確之推定，是
    受處分人前揭諸違規事實，堪以認定。是受處分人指摘原處
    分不當，尚不足採。從而，原處分機關據以援引上開規定，
    裁處罰鍰一千二百元整，並無不當，本件異議為無理由，應
    予駁回。
五、據上論斷，應依道路交通管理處罰條例第八十七條、道路交
    通案件處理辦法第十九條規定，裁定如主文。
中    華    民    國    97    年    9     月    8     日
                  交通法庭    法  官  周玉蘭
上為正本係照原本作成。
如不服本裁定應於送達後五日內向本院提出抗告狀。
                              書記官  黃泰能
中    華    民    國    97    年    9     月    8     日


司法院資訊處製作；財團法人民間司法改革基金會備份。
